# 同一控制企业合并中的券商费用

提问人：chengang75 时间：2011-09-09 10:00:46
我们知道同一控制企业合并如果发行权益证券的，券商的有关费用可以从发行溢价中扣除，即冲减资本公积？如果没有发行权益证券的话，支付的券商费用能冲减资本公积吗？（费用比较大，对当年盈利有较大影响）

回答人：chenyiwei
没有发行权益性证券，表明相应的券商费用与权益筹资无关，因此不能冲减资本溢价。 对于企业合并中发生的直接交易费用的处理是计入损益还是冲减相关证券的发行所得款项（权益工具或者债务工具的初始确认金额），本版面有过多次讨论，你可以搜索一下。